【裁判字號】    88,上訴,1708
【裁判日期】    890215
【裁判案由】    毒品危害防制條例
【裁判全文】
臺灣高等法院臺南分院刑事判決            八十八年度上訴字第一七八號    Ｇ
      上  訴  人  臺灣嘉義地方法院檢察署檢察官
      被      告  乙  ○  ○
      指定辯護人  本院公設辯護人  丙  ○  ○
右上訴人因被告違反毒品危害防制條例案件，不服臺灣嘉義地方法院八十八年度訴字
第四三０號中華民國八十八年十月十二日第一審判決（起訴案號：臺灣嘉義地方法院
檢察署八十八年度偵字第四二九九號），提起上訴，本院判決如左：
      主      文
上訴駁回。
      理      由
一、公訴意旨略以：被告乙○○於民國八十八年六月初，在嘉義縣竹崎鄉鹿滿村五鄰
    頂溪五十號，販賣第二級毒品安非他命予甲○○一次，價金新臺幣二千元，並於
    八十八年六月十六日十五時三十分許，在上址為警查獲甲○○施用安非他命，而
    查出上情，因認被告乙○○涉有販賣第二級毒品安非他命之罪嫌等語。
二、公訴人認為被告乙○○涉有右揭販賣安非他命罪嫌，無非係以甲○○被警方查獲
    施用安非他命後之供述，為其所憑論據。
三、按犯罪事實應依證據認定之，無證據不得推定其犯罪事實，又不能證明被告犯罪
    者，應為無罪判決之諭知，刑事訴訟法第一百五十四條、第三百零一條第一項定
    有明文。所謂犯罪事實之證據，係足以認定被告確有犯罪行為之積極證據而言，
    該項證據且須適合被告犯罪事實之認定，始得採為斷罪資料。又認定不利於被告
    之證據須依積極證據，苟積極證據不足為不利於被告事實之認定時，即應為有利
    被告之認定，更不必有何有利之證據，最高法院二十九年上字第三一０五號、五
    十三年台上字第二七五０號、三十年上字第八一六號判例可資參照。
四、訊之被告乙○○堅決否認有何販賣安非他命犯行，辯稱：伊未曾販賣安非他命給
    甲○○等語。經查：按供出毒品來源，因而破獲者，得減輕其刑，毒品危害防制
    條例第十七條定有明文。因此關於販賣安非他命案件，施用者所為曾向被告購買
    安非他命之陳述，因屬有利於己之供詞，自須無瑕疵可指，且經調查又有其他證
    據足以證明與事實相符者，始得採為論罪科刑之依據。本件公訴人認為被告乙○
    ○涉嫌販賣安非他命供甲○○施用，除甲○○之供述外，別無其他確切證據可資
    佐證。警方根據甲○○安非他命來源之供述，並未向檢察機關申請搜索票，前往
    被告乙○○之住處或工作場所實施搜索，故未扣得任何供販賣安非他命之工具，
    諸如電子秤或空塑膠夾鏈袋等物品。又因被告乙○○與甲○○係因施用安非他命
    而一同被警查獲，故警方亦無法取得甲○○之配合，與被告乙○○聯絡，約定交
    易時間、地點，而誘出被告乙○○交易，由警方預先埋伏現場逮捕。故揆諸前開
    說明，僅憑甲○○之供詞，能否認定被告乙○○有販賣安非他命犯行，即有可疑
    。
    同案被告甲○○雖於警訊及偵查中均供稱被告乙○○曾販賣安非他命一次給伊施
    用，但於原審調查時卻供稱伊當時係打算向乙○○購買二千元之安非他命，但因
    被告乙○○沒有安非他命而作罷等語，足見其供詞反覆不一而有瑕疵。且所為不
    利被告之供述，亦無佐證而不可採。
五、綜上所述，被告乙○○被訴販賣安非他命罪嫌，應屬不能證明，此外，復查無其
    他積極證據足以證明被告乙○○有何販賣安非他命之犯行，自屬不能證明被告犯
    罪，原審因予為被告無罪判決之諭知，經核於法並無不合，檢察官上訴意旨，仍
    執前詞，指摘原判決不當，為無理由，應予駁回。
六、原判決關於被告黃庭烈轉讓第二級毒品，處有期徒刑八月部分，己經被告撤回上
    訴確定，併此敘明。
據上論結，應依刑事訴訟法第三百六十八條，判決如主文。
本案經檢察官曾顯智到庭執行職務。
中    華    民    國      八十九      年      二      月      十五      日
                                  臺灣高等法院臺南分院刑事第二庭
                                      審判長法官  游    明    仁
                                            法官  呂    佳    徵
                                            法官  李    文    福
右正本證明與原本無異。
如不服本判決，應於判決送達後十日內向本院提出上訴狀，其未敘述理由者並應於提
出上訴狀後十日內向本院補提理由書（應附繕本)。
                                      法院書記官  徐    瑞    清
中    華    民    國      八十九      年      二      月      十六      日


司法院資訊處製作；財團法人民間司法改革基金會備份。
